臺灣臺中地方法院刑事裁定
111年度聲字第3041號
聲  請  人  
即  被  告  賴宗承




選任辯護人   周仲鼎律師
上列聲請人即被告因違反毒品危害防制條例案件（起訴部分：本
院111年度訴字2381號、追加起訴部分：本院111年度易字第840
號），不服受命法官於民國111年9月16 日所為羈押之處分，聲
請撤銷羈押，本院裁定如下：
    主  文
聲請駁回。
    理  由
一、聲請意旨略以：聲請人即被告賴宗承（下稱被告）涉案情狀
    輕微，對犯罪事實及細節均坦承不諱，偵查中歷次程序均配
    合到庭，本次也是自行投案，顯見已有悔意，且於到案後立
    即陳報現居地，從而，依比例原則綜合衡量，羈押處分對被
    告之權利侵害而言，並非最低手段，應無羈押之必要。原處
    分遽予裁定羈押被告，自屬難以維持，爰依法聲請準抗告，
    准予撤銷原處分，改對被告准予具保停止羈押等語。
二、按對於審判長、受命法官、受託法官或檢察官所為羈押之處
    分有不服者，受處分人得聲請其所屬法院撤銷或變更之；第
    1 項聲請期間為5 日，自為處分之日起算，其為送達者，自
    送達後起算；又受處分人得為撤銷或變更之聲請而誤為抗告
    者，視為已有聲請，刑事訴訟法第416 條第1 項第1 款、第
    3 項、第418 條第2 項後段分別定有明文。次按抗告法院認
    為抗告無理由者，應以裁定駁回之；準抗告亦準用之，同法
    第412 條、第416 條第4 項亦有明文。本件被告於111年9月
    16日經本院下列案件承辦股受命法官為羈押處分，其於同年
    9月16日向本院提起抗告（見狀載本院收文章戳），然本件
    羈押裁定既為下列承辦案件之合議庭受命法官所為之羈押處
    分，是受處分人之救濟程序自為向本院聲請準抗告，其雖誤
    為抗告，仍應視為業已合法提出聲請，合先敘明。
三、按被告經法官訊問後，認為犯罪嫌疑重大，而有左列情形之
    一，非予羈押，顯難進行追訴、審判或執行者，得羈押之︰
　　被告經法官訊問後，認為犯罪嫌疑重大，而有下列情形之一
    ，非予羈押，顯難進行追訴、審判或執行者，得羈押之：
    ：逃亡或有事實足認為有逃亡之虞者。有事實足認為有湮
    滅、偽造、變造證據或勾串共犯或證人之虞者。 所犯為死
    刑、無期徒刑或最輕本刑為5年以上有期徒刑之罪，有相當
    理由認為有逃亡、湮滅、偽造、變造證據或勾串共犯或證人
    之虞者，刑事訴訟法第101條第1項定有明文。又關於羈押與
    否之審查，其目的僅在判斷有無實施羈押強制處分之必要，
    並非認定被告有無犯罪之實體審判程序，故關於羈押之要件
    ，無須經嚴格證明，以經釋明得以自由證明為已足。再按羈
    押被告之目的，在於確保訴訟程序之進行、確保證據之存在
    及真實，以及確保刑罰之執行，而被告有無羈押之必要，法
    院自得就具體個案情節予以斟酌決定，如就客觀情事觀察，
    法院許可羈押之裁定，在目的與手段之間衡量並無明顯違反
    比例原則之情形，即無違法或不當可言。
四、經查：
　㈠被告因違反毒品危害防制條例案件，經臺灣臺中地方法院檢
    察署檢察官於民國110年12月22日提起公訴，認其涉犯毒品
    危害防制條例第11條第5項持有第三級毒品純質淨重5公克以
    上罪嫌，又於111年4月20日追加起訴，認其涉犯第11條第2
    項持有第二級毒品罪嫌。被告於該案繫屬後，經合法之傳喚
    、拘提，其無正當理由均未到庭，本院乃於111年3月25日對
    其發佈第1次通緝，嗣於111年3月28日為警緝獲歸案，該承
    辦受命法官訊問後，諭知以新臺幣1萬元具保後撤銷通緝，
    被告本人自行提出保證金，然未陳報任何新居所，後續雖有
    於受命法官庭諭之111年4月8日到庭（遲到）行準備程序，
    然嗣後之審理程序，經該合議庭合法傳喚、拘提仍無正當理
    由未到庭，本院遂於111年9月6日第2次發佈通緝，迄至111
    年9月16日始為警緝獲。
　㈡經該案受命法官訊問後，諭知理由略以「被告坦承犯行，且
    有卷內事證可佐，犯罪嫌疑重大；被告係經第2次通緝到案
    （詳前述），認其顯有逃亡之事實而可合理推測被告有意逃
    避刑事訴追程序，認有羈押原因，已無從以具保、限制住居
    之方式敦促被告到庭；佐以被告本案經查獲持有毒品咖啡包
    86包，及含有甲基安非他命成分之錠劑，持有毒品種類非單
    一，數量亦甚多，危害社會安全甚鉅，經斟酌國家刑罰權行
    使之公共利益、被告人身自由之私益及防禦權受限制之程度
    ，足認有羈押必要。」等語，而於111年9月16日對被告裁定
    羈押在案等情，業經本院向承辦股調取111年度訴字第2381
    號（起訴部分）、111年度易字840號（追加部分）全卷核閱
    無訛。
  ㈢被告係經本院第2次通緝到案業如前述，被告於受命法官前揭
    訊問時自承：因為我後續搬家，沒有住在大肚等語；其辯護
    人亦陳稱：被告之前搬家未向法院陳報等語，顯見被告確有
    規避刑事審判程序之事實，參酌被告之辯護人委任狀簽署日
    期為111年9月15日，縱認被告經不詳管道知悉遭通緝之情，
    然第一時間並非向警方或本院等公權力機關投案，不能認為
    有何自行到案之之情，準抗告意旨此部分意旨，尚難憑採。
    復依被告持有毒品之數量、種類以觀，其所侵害之公共法益
    與其人身自由受拘束之限制兩相權衡，認對其予以羈押處分
    係適當且合於比例原則，而有羈押之必要，要無疑義。
五、綜上，本院認被告被訴之本院111年度訴字第2381號（起訴
    部分）、111年度易字840號（追加部分）案件，經該案受命
    法官訊問後，依相關卷證資料及訴訟程序進行之狀況，依自
    由證明原則，認被告有逃亡之事實，非予羈押，顯難進行審
    判程序，有羈押之必要，所為羈押之處分，並無違法、不當
    或逾越比例原則。從而，被告聲請撤銷上開由該案受命法官
    所為羈押處分，為無理由，應予駁回。
六、依刑事訴訟法第416 條第4 項、第412 條，裁定如主文。
中    華    民    國   111    年    9     月    29    日
                  刑事第十三庭  審判長法  官 劉敏芳
　　　　　　　　　　　　　　　　　　　法  官 簡佩珺
　　　　　　　　　　　　　　　　　　　法  官 黃世誠
以上正本證明與原本無異。
如不服本裁定，應於收受送達後5日內向本院提出抗告狀。（應
附繕本）
　　　　　　　　　　　　　　　　　　  書記官 顏偉林　　
中　　華　　民　　國　　111 　年　　9 　　月　　29　　日